臺灣新竹地方法院刑事判決　　　　　　　94年度易緝字第14號
公　訴　人　臺灣新竹地方法院檢察署檢察官
被　　　告　甲○○　男　40歲.
上列被告因違反毒品危害防制條例案件，經檢察官提起公訴（92
年度毒偵字第64號）及移送併案審理（91年度毒偵字第691號）
，本院依簡式審判程序判決如下：
    主  文
甲○○連續施用第二級毒品，累犯，處有期徒刑捌月。扣案之第
二級毒品安非他命零點捌公克沒收銷燬之，扣案吸食器、打火機
各壹個及玻璃球、分裝袋、吸管各只均沒收。
    事  實
一甲○○前於民國84年因違反麻醉藥品管理條例案件，經法院判
  處有期徒刑6月確定並執行至85年7月23日出監，嗣於同年間因
  妨害兵役案件，經台北師管區司令部判處有期徒刑 5月，二案
  經臺灣高等法院以88年度聲字第1337號裁定定應執行有期徒刑
  9 月確定，所餘未執行之刑期則與甲○○另於88年間所犯竊盜
  案件經法院判處之有期徒刑1年3月接續執行，於89年8月23 日
  縮刑期滿執行完畢。又其前因施用第二級毒品安非他命案件，
  經本院以87年度毒聲字第 775號裁定送觀察、勒戒後，認有繼
  續施用毒品之傾向，復以88年度毒聲字第 376號裁定送戒治處
  所施以強制戒治，嗣經本院以88年度毒聲字第1515號裁定停止
  強制戒治，所餘戒治期間付保護管束而於88年 8月20日出戒治
  處所，期滿後並經臺灣新竹地方法院檢察署檢察官以89年度戒
  毒偵字第29號為不起訴處分確定。詎仍不知戒除毒癮，復基於
  施用第二級毒品安非他命之概括犯意，自91年初某日起至94年
  1月30日止，連續在新竹縣芎林鄉石潭村石壁潭124號住處及其
  所有車號MK -1025號自用小客車上，以將安非他命置放於玻璃
  球、吸食器內用火燒烤讓其熔化，再以吸食器吸食所產生煙霧
  之方式，施用第二級毒品安非他命多次。嗣經警先於91年 7月
  15日13時30分，在甲○○前開住處查獲，並扣得安非他命 0.8
  公克、吸食器、打火機各1個及玻璃球、分裝袋、吸管各3只；
  繼於91年 8月16日22時許，在新竹縣寶山鄉○○村○○路和信
  電訊公司機房旁，另犯竊盜案件（業經本院以91年度易字第66
  9 號判處有期徒刑10月確定）為警查獲時，因其為毒品管制人
  口，經警採尿送檢驗之結果呈安非他命陽性反應而查獲。
二案經新竹縣警察局竹東分局報請臺灣新竹地方法院檢察署檢察
  官偵查起訴及移送併案審理。
    理  由
一本件被告甲○○所犯為毒品危害防制條例第10條第 2項之施用
  第二級毒品安非他命罪，並非死刑、無期徒刑、最輕本刑為三
  年以上有期徒刑之罪，或高等法院管轄第一審之案件，被告於
  本院行準備程序進行中，就被訴事實為有罪之陳述，經本院合
  議庭認合於修正後刑事訴訟法第273條之1之規定，裁定進行簡
  式審判程序，合先敘明。
二右揭事實業據被告於本院行準備程序及審理時均坦承不諱。被
  告於91年 8月17日為警查獲後所採集之尿液經送檢驗後，檢驗
  出安非他命陽性反應，有新竹縣衛生局尿液檢驗單、昭信科技
  顧問股份有限公司91年12月25日濫用藥物陽性檢體檢驗報告及
  姓名、代號對照表各一紙附卷（見92年度毒偵字第64號偵查卷
  第6至8頁）及其於91年7月15日遭查獲時扣案之安非他命0.8公
  克、吸食器、打火機各1個及玻璃球、分裝袋、吸管各3只可稽
  。此外，並有搜索扣押筆錄、扣押物品目錄表各 1紙、扣案物
  照片2張在卷為憑（見91年度毒偵字第691號偵查卷第16至17頁
  、第21至22頁、第69至70頁）。末查，被告經觀察勒戒、強制
  戒治執行完畢釋放後 5年內再犯本案施用第二級毒品安非他命
  犯行乙節，復有臺灣高等法院被告全國前案紀錄表一份存卷可
  考。綜上，本件事證明確，被告施用第二級毒品之犯行洵堪認
  定，應予依法論科。
三查安非他命為毒品危害防制條例第 2條第2項第2款所列之第二
  級毒品。核被告所為，係犯毒品危害防制條例第10條第 2項之
  施用第二級毒品罪。至其持有第二級毒品安非他命後，進而施
  用，其持有毒品之低度行為，應為施用之高度行為所吸收，爰
  不另論其持有第二級毒品罪。又被告所為先後多次施用第二級
  毒品安非他命犯行，時間緊接，犯罪構成要件相同，顯係基於
  概括犯意而為，應依連續犯之規定，論以一罪，並加重其刑。
  按連續犯之數行為，在法律上既綜合論以一罪，而為一個評價
  ，則於法律有修正變更之際，茍一部犯行發生在法律修正變動
  前之舊法時期，一部係在新法施行後所犯，因連續犯屬裁判上
  之一罪，在法律上既綜合各犯罪行為而為一個評價，故應依最
  後行為所應適用之新法處斷，而無刑法第2條第1項但書規定之
  新舊法比較適用問題（最高法院92年台上字第2439號判決參照
  ）。查新修正之毒品危害防制條例業已於93年1月9日施行（該
  條例早已於92年7月9日修正公布，依該條例第36條規定，自公
  布後 6個月施行），而被告最後施用第二級毒品時，新修正之
  毒品危害防制條例業已施行，是以本件自應適用新修正之毒品
  危害防制條例第10條第 2項之規定處斷，附此敘明。另本件起
  訴事實（即被告91年 8月17日11時許回溯72小時內之某時施用
  第二級毒品安非他命 1次）以外被告所為施用第二級毒品安非
  他命犯行，雖未據公訴人起訴，然該部分事實與公訴人原起訴
  之前揭犯罪事實既具有連續犯之裁判上一罪關係，應為起訴效
  力範圍所及，本院自應併予審究。又被告有如事實欄之刑事犯
  罪及執行紀錄，有臺灣高等法院被告全國前案紀錄表 1紙附卷
  可據，其於上開有期徒刑執行完畢後 5年內，再犯本件有期徒
  刑以上之罪，為累犯，應依刑法第47條規定遞予加重其刑。爰
  審酌被告經觀察勒戒及強制戒治後，竟不知悔悟，仍一再施用
  第二級毒品安非他命，且時間長達約 3年之久，期間並遭查獲
  二次，顯然自制力薄弱，缺乏拒用毒品之決心；又安非他命及
  海洛因等毒品，危害施用者之神經中樞，使施用者產生幻聽及
  幻想之症狀，對施用者之健康產生不良之影響，同時因幻聽及
  幻想結果亦可能使施用者對周遭之人施暴，對公共秩序產生危
  害，惟念施用毒品所生危害以自戕健康為主，且被告於本院審
  理時坦認犯行等一切情狀，量處如主文所示之刑。扣案安非他
  命0.8公克為毒品危害防制條例第2條第2項第2款所規定之第二
  級毒品，為違禁物，不問屬於被告與否，均應依毒品危害防制
  條例第18條第 1項前段之規定宣告沒收銷燬之。又扣案之吸食
  器、打火機各1個及玻璃球、分裝袋、吸管各3只，為被告所有
  供施用第二級毒品安非他命時所用之物，業據被告供述無誤，
  爰依刑法第38條第1項第2款之規定併予宣告沒收。
四據上論斷，應依刑事訴訟法第273條之1第 1項、第299條第1項
  前段，修正後毒品危害防制條例第10條第2項、第18條第1項前
  段，刑法第11條、第56條、第47條、第38條第1項第2款，判決
  如主文。
本案經檢察官陳宏兆到庭執行職務。
中　　華　　民　　國　　94　　年　　3　 　月　　18　　日
                  刑事第二庭    法  官  鄭子俊
以上正本證明與原本無異。
如不服本判決，應於判決送達後10日內向本院提出上訴狀 (應附
繕本)， 上訴於臺灣高等法院。
中　　華　　民　　國　　94　　年　　3　 　月　　18　　日
                                書記官  沈藝珠
附錄本案論罪科刑法條全文：
毒品危害防制條例第10條
施用第一級毒品者，處六月以上五年以下有期徒刑。
施用第二級毒品者，處三年以下有期徒刑。
